【裁判字號】    97,抗,613
【裁判日期】    971015
【裁判案由】    選任特別代理人
【裁判全文】
臺灣高等法院民事裁定                   97年度抗字第613號
    再抗告人    興亞太有限公司
    法定代理人  甲○○
上列再抗告人因與相對人乙○○間聲請選任特別代理人事件，對
於中華民國97年6月30日本院所為裁定，提起再抗告，茲裁定如
下：
    主  文
再抗告駁回。
再抗告費用由再抗告人負擔。
    理  由
一、本件再抗告意旨略以：相對人向臺灣士林地方法院（下稱士
    林地院）聲請選任相對人為再抗告人之特別代理人，於再抗
    告人與興亞太節能科技股份有限公司間確認買賣無效事件、
    再抗告人與甲○○、柯福財間請求給付違約金事件、再抗告
    人與柯福財間請求返還不當得利事件、再抗告人與甲○○間
    請求返還薪資事件，為再抗告人之法定代理人，實屬浪費司
    法資源，蓋相對人均得以股東身分在再抗告人公司之股東會
    中提出討論，並決議處理方式。況再抗告人與甲○○之董事
    委任關係存在，業經本院判決確定，是再抗告人並無法定代
    理人不能行使代理權情事。但原裁定認本件有不能決議推選
    其他股東代表公司訴訟之情形，自有未合，爰提起再抗告請
    求廢棄原裁定等語。
二、按對於抗告法院之裁定再為抗告，僅得以其適用法規顯有錯
    誤為理由，並經原法院之許可者為限；前項許可，以原裁定
    所涉及之法律見解具有原則上之重要性者為限，民事訴訟法
    第486條第4項、第5項定有明文；且同法第436條之3第3項、
    第4項之規定，於第486條第4項之抗告準用之，同法第486條
    第6項亦有明文。又所謂適用法規顯有錯誤，係指確定裁判
    違背法規或現存判例解釋者，或抗告法院所為之裁定，就其
    取捨證據自行確定之事實，適用法規所持法律上判斷顯有錯
    誤而言；至抗告法院認定事實錯誤，或就當事人提出之事實
    或證據疏於調查或漏未斟酌，僅生調查證據是否妥適或裁定
    不備理由之問題，均與適用法規顯有錯誤有間。又所謂原則
    上之重要性，係指該再抗告事件所涉及之法律問題，意義重
    大而有加以統一闡釋之必要者而言。
三、經查甲○○原為再抗告人之董事，嗣經再抗告人主張其已終
    止甲○○之董事職務，再抗告人並向士林地院起訴請求確認
    渠等之間委任關係不存在（案列95年度訴字第245號）。而
    相對人與第三人黃明杰復向士林地院聲請選任相對人與黃明
    杰於再抗告人與甲○○間請求確認委任關係不存在及聲請定
    暫時狀態處分事件，為再抗告人之特別代理人，經本院94年
    度抗字第2050號裁定准許，有該影本在卷可稽（見原法院卷
    第29至30頁）。另相對人與黃明杰代理再抗告人向士林地院
    聲請假處分獲准，再抗告人以新台幣150萬元為甲○○供擔
    保後，甲○○於士林地院95年度訴字第245號確認委任關係
    不存在事件判決確定前，不得行使其於再抗告人公司之董事
    職權，亦有該裁定影本可按（見原法院卷第26至27頁）。而
    上開確認之訴業經士林地院判決駁回，並經本院判決駁回再
    抗告人之上訴（案列96上669號），再抗告人雖又提起第三
    審上訴，但因未依法繳納裁判費用，而經本院於97年5月7日
    裁定駁回其上訴而確定，有該等判決及裁定影本可證（見本
    院卷第28至36頁、再抗告狀所附證物二），從而甲○○與再
    抗告人間之董事委任關係仍屬存在。
四、然相對人主張再抗告人與興亞太節能科技股份有限公司間確
    認買賣無效、再抗告人與甲○○、柯福財間請求給付違約金
    、再抗告人與柯福財間請求返還不當得利、再抗告人與甲○
    ○間請求返還薪資等相關訴訟，均係由甲○○之行為而生，
    就各該特定事件其利害關係自有衝突，則依民事訴訟法第51
    條第1項規定，自屬法定代理人不能行代理權。至於甲○○
    與再抗告人間於實體法上是否存在委任關係，尚與本件無涉
    ；蓋甲○○與再抗告人間存在委任關係，但因特定訴訟事件
    其利害關係發生衝突時，相對人仍得依上開規定聲請法院為
    再抗告人選任特別代理人，不因實體法上甲○○與再抗告人
    間存在委任關係而異。從而再抗告人以上開民事確定判決駁
    回由相對人與第三人擔任再抗告人之特別代理人所提起對甲
    ○○確認委任關係不存在之訴為由，對本院原裁定提起再抗
    告，並不可採。此外再抗告人並未具體指摘本院原裁定有何
    適用法規顯有錯誤之處，或法律上見解具有原則上之重要性
    ，其再為抗告，不應許可。則依前開說明，本件再抗告即於
    法不合，應予駁回。
五、據上論結，本件再抗告為不合法，爰裁定如主文。
中    華    民    國    97    年    10    月    15    日
                  民事第七庭
                        審判長法  官  鄭三源
                              法  官  王聖惠
                              法  官  邱  琦
正本係照原本作成。
如不服本裁定，應於收受送達後10日內向本院提出抗告狀，並應
繳納抗告費新台幣１千元。
中    華    民    國    97    年    10    月    15    日
                              書記官  廖艷莉


司法院資訊處製作；財團法人民間司法改革基金會備份。
